【裁判字號】    99,交抗,264
【裁判日期】    990628
【裁判案由】    聲明異議
【裁判全文】
臺灣高等法院高雄分院刑事裁定         99年度交抗字第264號
抗  告  人
即受處分人  甲○○
上列抗告人因違反道路交通管理處罰條例聲明異議案件，不服臺
灣高雄地方法院中華民國99年5 月31日裁定（99年度交聲字第10
04號；原處分案號：交通部公路總局高雄區監理所高監自裁字第
裁80-Z5B000606號），提起抗告，本院裁定如下：
    主  文
抗告駁回。
    理  由
一、抗告意旨略以：(一)抗告人於99年3 月8 日接獲原處分機關之
    裁決書，抗告人即於99年4 月2 日前至交通部公路總局高雄
    區監理所到案，然是日該監理所人員始向抗告人陳稱，若有
    不符可向台灣高雄地方法院刑事庭聲明異議，故抗告人即於
    該日向台灣高雄地方法院刑事庭聲明異議。(二)原審裁定雖以
    抗告人罹於99年4 月1 日聲明異議期間後，始提出聲明異議
    ，故以異議程序不合法駁回，然抗告人不諳異議程序之相關
    法令規定，僅係依據裁決書上所列之到案時間遵期到案辦理
    ，難謂抗告人就該異議程序有疏忽罹於異議期間之行為。(三)
    請審酌抗告人亟須該聯結車駕照以維持家計，准予撤銷原審
    裁定，並撤 銷原處分機關之處分云云。
二、按受處分人不服公路主管機關所為之處罰，得於接到裁決書
    之翌日起20日內，向管轄地方法院聲明異議，道交條例第87
    條第1 項定有明文。又依道交條例第87條規定向管轄法院聲
    明異議之期間，自裁決送達之翌日起算，並得依法扣除在途
    期間；交通法庭認聲明異議不合法律上之程式或其異議權已
    經喪失者，應以裁定駁回之，但其不合法律上之程式可補正
    者，應先定期命為補正，逾期不補正者，即予駁回，道路交
    通案件處理辦法第12條、第18條分別定有明文。另道路交通
    案件處理辦法第12條規定交通案件聲明異議之在途期間扣除
    ，如當事人非居住於處罰機關所在之鄉、鎮、市（包括縣轄
    市、省轄市及院轄市），但居住於受理聲明異議案件法院之
    管轄區域者，依法院訴訟當事人在途期間標準第2 條第1款
    中之「地方法院在途期間」欄所載日數，扣除在途期間；本
    院之當事人居住於高雄市者，無庸加計在途期間，法院訴訟
    當事人在途期間標準第4 條第1 項第2 款、第2 條第1 項可
    供參照。
三、經查，抗告人有關其於97年8 月18日飲酒仍駕駛小客車，為
    警查獲事件，原處分機關係於99年3 月8 日將裁決書，送達
    於抗告人位於高雄市○鎮區○道路47巷1 號之戶籍地，由抗
    告人受領，有上開裁決書及送達證書各1 紙在卷可按( 見原
    審卷第8 、10頁) ，上情亦為原審查證屬實，是依上開說明
    ，上開處分於99年3 月8 日已生送達之效力；又抗告人現居
    住高雄縣大寮鄉○○路10之2 號17樓之4 ，有聲明異議狀所
    載住址在卷可參，非居住於處罰機關即原處分機關所在之高
    雄縣鳳山市○○路361 號，依據法院訴訟當事人在途期間標
    準第4 條及第2 條之規定，應按受理聲明異議案件法院管轄
    區域之在途期間日數，扣除在途期間4 日，於扣除在途期間
    4 日後，依前揭說明，抗告人至遲應於99年4 月1 日聲明異
    議。惟抗告人於99年4 月2 日始向原處分機關提出交通事件
    聲明異議狀，此有上開聲明異議狀上所蓋收文章可憑( 見原
    審卷第3 頁) 。是原審以受處分人之異議已逾期，為不合法
    ，且屬不得補正之事項，裁定而駁回異議，核無不合，抗告
    人仍執前詞提起抗告，並無理由，應予駁回。
四、據上論結，應依道路交通案件處理辦法第26條，刑事訴訟法
    第412 條，裁定如主文。
中    華    民    國    99    年    6     月    28    日
                 刑事第九庭     審判長法  官  莊秋桃
                                      法  官  范惠瑩
                                      法  官  田平安
以上正本與原本無異。
本件不得再抗告。
中    華    民    國    99    年    6     月    28    日
                                  書  記  官  張宗芳

司法院資訊處製作；財團法人民間司法改革基金會備份。
